臺灣板橋地方法院刑事判決　　　　　　　　　　　　九十一年度易字第二三四七號
　　公　訴　人　臺灣板橋地方法院檢察署檢察官
　　被　　　告　乙○○　男　四.
右列被告因家庭暴力傷害等案件，經檢察官提起公訴（九十一年度偵字第一二二七二
號），本院判決如左：
    主  文
乙○○以加害身體之事，恐嚇他人致生危害於安全，累犯，處拘役參拾日，如易科罰
金，以參佰元折算壹日。又傷害人之身體，累犯，處拘役陸拾日，如易科罰金，以參
佰元折算壹日。應執行拘役捌拾日，如易科罰金，以參佰元折算壹日。
    事  實
一、乙○○有賭博、麻藥等前科，最近一次係於民國八十六年間因違反麻醉藥品管理
    條例案件，經本院判處有期徒刑四月，如易科罰金，以三百元折算一日，於八十
    七年二月二十七日易科罰金執行完畢，猶不知悔改。其與甲○○係夫妻關係，屬
    家庭暴力防制法第三條第一款之家庭成員，彼此感情不睦。乙○○與甲○○二人
    於九十一年四月七日晚上（起訴書略載為四月上旬某日），在台北縣新莊市○○
    路一三一巷十二號二樓之住處內，因細故發生口角爭執，乙○○竟基於恐嚇之犯
    意，以加害身體之事向甲○○恫嚇稱「要讓妳住院！」等語，使甲○○聞之心生
    畏懼，致生危害於安全。又乙○○於九十一年四月九日晚上十一時許，在台北縣
    新莊市○○路一三一巷十二號二樓住處（起訴書誤載為一樓），與甲○○再生口
    角爭執，竟另行基於普通傷害之故意，動手毆打甲○○，致甲○○受有頭部血腫
    六ｘ八公分、右顳瘀腫二ｘ二公分、左顳抓痕二公分、左頰瘀腫二．五ｘ二公分
    、頸部抓痕四公分、右上臂瘀青九ｘ二公分、前胸抓痕二公分、右大腿瘀青一ｘ
    一公分、左膝瘀青二ｘ一公分、左耳後瘀青四ｘ二公分之傷害。
二、案經被害人甲○○訴由台北縣政府警察局新莊分局報請台灣板橋地方法院檢察署
    檢察官偵查起訴。
    理  由
一、訊據被告乙○○對右揭恐嚇、傷害之犯罪事實，於警詢時及偵審中均坦承不諱，
    核與被害人甲○○指訴之情節相符，並有行政院衛生署台北醫院診斷證明書一紙
    在卷可稽，本案事證明確，被告犯行洵堪認定。
二、核被告所為，係犯刑法第三百零五條之恐嚇罪，同法第二百七十七條第一項之普
    通傷害罪。被告有賭博、麻藥等前科，最近一次係於八十六年間因違反麻醉藥品
    管理條例案件，經本院判處有期徒刑四月，如易科罰金，以三百元折算一日，於
    八十七年二月二十七日易科罰金執行完畢，有台灣高等法院檢察署刑案紀錄簡覆
    表一紙附卷可按，其於刑之執行完畢五年內，再犯本件有期徒刑以上之刑之二罪
    ，均為累犯，應各依刑法第四十七條之規定加重其刑。又其所犯恐嚇與傷害二罪
    間，犯意各別，構成要件互殊，應分論併罰。爰審酌被告犯罪之動機、目的、手
    段，犯罪所生之損害，及犯罪後坦承犯行，態度尚稱良好等一切情狀，分別量處
    如主文所示之刑，均諭知易科罰金之折算標準，並定其應執行之刑，及其易科罰
    金之折算標準，以資懲儆。
三、公訴意旨又謂：被告基於普通傷害之概括犯意，先後於八十五年七月五日在台北
    縣新莊市○○路一五一巷九號二樓，八十八年七月二十日、八十九年六月二十七
    日，在台北縣新莊市○○路一三一巷十二號二樓（起訴書誤載為一樓），連續毆
    打甲○○，導致甲○○分別受有左右臂瘀青、右頰瘀腫、背部瘀青（八十五年七
    月五日部分）、右耳後瘀傷、左肩膀外側瘀傷（八十八年七月二十日部分）、右
    耳後撕裂傷、左手上臂瘀傷瘀傷（八十九年六月二十七日部分）等傷害，並與前
    揭九十一年四月九日傷害有罪判決部分，時間緊接，犯罪構成要件相同，有連續
    犯裁判上一罪之關係。
四、按傷害人之身體或健康者，處三年以下有期徒刑、拘役或一千元以下罰金，並須
    告訴乃論，刑法第二百七十七條第一項、第二百八十七條前段定有明文。次按告
    訴乃論之罪，其告訴應自得為告訴之人知悉犯人之時起，於六個月內為之，未經
    告訴，或其告訴經撤回者或已逾告訴期間者，應諭知不受理之判決，刑事訴訟法
    第二百三十七條第一項、第三百零三條第三款亦有明定。
五、經查，本件被告被訴於八十五年七月五日、八十八年七月二十日、八十九年六月
    二十七日，在台北縣新莊市○○路一三一巷十二號一樓、同縣市○○路一三一巷
    十二號二樓，連續毆打甲○○之犯行，與本案九十一年四月九日之犯行，分別相
    距達五年九月、二年九月、一年十月之久，顯難認其彼此時間緊接，而基於概括
    犯意為之，是該三次傷害之犯行，應與九十一年四月九日之犯行無涉，是該三次
    傷害犯行，其告訴期限分別於八十六年一月五日、八十九年一月二十日、八十九
    年十二月二十七日屆滿，其竟於九十一年四月十八日下午五時許，始向台北縣政
    府警察局新莊分局光華派出所提出告訴，顯已逾告訴期間，揆諸前揭說明，被告
    所涉此部分犯行欠缺訴追條件，本應為不受理之判決，惟公訴人認被告此部分犯
    行與前揭傷害有罪科刑部分，有裁判上一罪之連續犯關係，爰不另為不受理之諭
    知。
據上論斷，應依刑事訴訟法第二百九十九條第一項前段，刑法第三百零五條、第二百
七十七條第一項、第四十七條、第五十一條第六款、第四十一條第一項前段，罰金罰
鍰提高標準條例第一條前段、第二條，判決如主文。
本案經檢察官蘇揚旭到庭執行職務。
中      華      民      國    九十一    年      十      月      二      日
                                        臺灣板橋地方法院刑事第三庭
                                            法  官  鄭  水  銓
右正本證明與原本無異。
如不服本判決，應於判決送達後十日內，向本院提出上訴狀。
                                            書記官  謝  明  倫
中      華      民      國    九十一    年      十      月      二      日
附錄本案論罪科刑法條全文：
刑法第三百零五條
以加害生命、身體、自由、名譽、財產之事，恐嚇他人致生危害於安全者，處二年以
下有期徒刑、拘役或三百元以下罰金。
刑法第二百七十七條第一項
傷害人之身體或健康者，處三年以下有期徒刑、拘役或一千元以下罰金。
